【裁判字號】    91,自,701
【裁判日期】    920428
【裁判案由】    侵占
【裁判全文】
臺灣臺北地方法院刑事裁定                          九十一年度自字第七○一號
    自  訴  人  甲○○
    被      告  乙○○
右列被告因侵占案件，經自訴人提起自訴，本院裁定如左：
    主      文
自訴駁回。
    理      由
一、自訴意旨略以：被告乙○○於民國九十年六月五日向自訴人甲○○承租車牌號碼
    Ｈ六–七○九號營業小客車，並簽訂有「駕駛員承租計程車具結書」，惟於自訴
    人依約交付車輛後，被告即經常藉故拒不履行繳付租金義務，迄至九十一年九月
    間止，共積欠新臺幣（下同）十七萬零三百元，被告更於九十一年五月三十日起
    駕車逃逸無蹤，將該車侵占入己，因認被告乙○○涉犯刑法第三百三十五條之侵
    占罪嫌云云。
二、按法院或受命推事於自訴案件第一次審判期日前訊問及調查結果，如認為案件有
    刑事訴訟法第二百五十二條至第二百五十四條之情形者，得以裁定駁回其自訴，
    同法第三百二十六條第三項定有明文。
三、本件自訴人認被告乙○○涉有侵占罪嫌，無非是以被告向其承租車牌號碼Ｈ六–
    七○九號營業小客車後，積欠租金且逃逸無蹤，拒不交還車輛等語，並提出租車
    契約書、駕駛員承租計程車具結書影本附卷為其論據。訊據被告乙○○固不否認
    其向自訴人租賃上述營業小客車，嗣因故未繳付租金，亦未返還車輛予自訴人之
    事實，惟始終堅詞否認有何侵占犯行，辯稱：伊因身體不好，有病在身，無法跑
    車營業，無力繳付租金，故將汽車停在橋下，另找工作，並沒有侵占汽車的意思
    等語。經查，被告因患有腎結石，無法繼續開計程車營業，且因汽車壞掉，經送
    到臺北市○○○路的修車廠修理已有四個多月，未去取車等情，業經被告供明在
    卷，並提出中央健康保險局臺北聯合門診中心出具之診斷證明書及聚億汽車有限
    公司工作單影本附卷為證，自訴人亦所是認，此與自訴人先前具狀所訴，被告係
    侵占承租之汽車逃逸無蹤一節，已有未符。再者被告因住家搬遷至臺北市○○○
    路○段十八號二樓，致自訴人未能與其聯絡，迄至本院調查時到案後，業就積欠
    自訴人之租用汽車等款項達成民事和解，此亦有自訴人及被告二人簽具之和解書
    影本在卷可稽。況且自訴人於本院調查時更直陳：九十一年九月間，因找不到被
    告，故車輛沒有依規定驗車、驗表，所以牌照被監理機關註銷了，被告又因車子
    損壞沒修好，而不敢將車開回車行，後來車子修好了，卻因被告沒錢去取車，今
    被告在臺北市○○○路及信義路交岔路口附近的銀翼餐廳工作，每月付款八千元
    ，且車子已自修車廠取回，被告應無侵占汽車的意思，純係誤會一場等語，衡諸
    被告前因汽車損壞送修卻未能繳付修車費用領回，嗣已籌錢支付後將租用之汽車
    領回返還自訴人，並就其所積欠之租金等款項與自訴人成立和解，均有實據可按
    ，益徵被告並無侵占之主觀犯意及客觀作為。綜上，足認被告上開所辯，誠非虛
    妄，應屬可信，尚難以自訴人前後不一而顯有瑕疵之指訴，遽認被告有何侵占犯
    行。此外，本院復查無其他積極、具體確切之證據，足資證明被告有侵占犯行，
    本件顯係自訴人與被告間因租賃汽車所生之民事糾葛，被告犯罪嫌疑尚屬不足，
    揆諸首開規定，本件自訴應予駁回。
據上論結，應依刑事訴訟法第三百二十六條第三項、第二百五十二條第十款，裁定如
主文。
中      華      民      國    九十二    年      四      月    二十八    日
                                      臺灣臺北地方法院刑事第九庭
                                          法  官  張  江  澤
右正本證明與原本無異。
如不服本裁定，應於送達後五日內，向本院提出抗告狀。
                                          書記官  陳  泰  寧
中      華      民      國    九十二    年      四      月    三十      日


司法院資訊處製作；財團法人民間司法改革基金會備份。
